Sebastián Cabrera Alcalá

Desarrollador Web



Desarrollador Web con experiencia en la programación, php, gestor de base de datos mysql/sqlserver, lenguajes que se usan en aplicaciones web, repositorios git, con capacidad de trabajo en equipo con mucha responsabilidad y ganas de aprender para tener unos buenos resultados.

Contacto

Domicilio

Sanchez Cerro, Santiago de Surco, Lima

Celular

+51 993106111

Correo electrónico

cabreralcalasebastian@gmail.com

Linkedin

https://www.linkedin.com/in/ sebastian-cabrera-alcala/

Portafolio

Personal

https://sebastiancabrera.netlify.app

Github

https://github.com/iSebasC

Dribbble

https://dribbble.com/iSebastianC

Educación

Diseño Grafico Digital

ldat 08/2021 - 11/201

Desarrollo de Software

Senati 03/2017 - 06/2021 | Egresado

Idiomas

Español (Nativo)

Ingles (Básico)

Conocimiento

Front end		Back end		Diseño Grafico	
HTML5 & CSS3 JavaScript Jquery Ajax React	Avanzado Avanzado Avanzado Avanzado Básico	Laravel NodeJs	Básico	Photoshop Indesign Illustrator	Intermedio Intermedio Intermedio
Framework de CS	SS I	Database		Software	
Bootstrap Materialize Tailwind CSS	Avanzado Intermedio Intermedio		Avanzado Avanzado	Github	Intermedio

Experiencia laboral

Setiembre 2022 - Noviembre 2022

Desarrollador Back end Agencia Lima Digital

Encargado de diseñar, cambios y actualizaciones en aplicativo web con lenguaje PHP.

Creacion de APIs para sitios web usando php con el desarrollo de front a backend con JavaScript y Ajax usando la gestión de base de datos MySQL con el control de versiones de Git y Github

Setiembre 2021 - Diciembre 2021

Programador Full Stack Grupo Jb Software

Enfocado de soporte técnico, desarrollo de procesos y módulos con lenguaje php, javascript, base de datos mysql/sqlserver

Agosto 2019 - Marzo 2020

Practicas Pre Profesionales Desarrollo de Software Smart Tronic

Enfocado en realizar mejoras visuales de la página web de la empresa con lenguaje html5, css3, javascript, php y base de datos Mysql.